臺灣高等法院臺中分院民事判決
110年度上易字第424號
上  訴  人  
即被上訴人  吳素貞
訴訟代理人  吳尚臻
            鄭志明律師
被上訴人即  
上  訴  人  沈裕翔
訴訟代理人  洪崇欽律師
複  代理人  許煜婕律師
上列當事人間債務人異議之訴等事件，兩造對於民國110年5月5
日臺灣南投地方法院109年度訴字第408號第一審判決各自提起上
訴及一部上訴，本院於111年1月18日言詞辯論終結，判決如下：
    主  文
兩造上訴均駁回。
第二審訴訟費用由兩造各自負擔。
    事實及理由
壹、程序部分：
　　按依民事訴訟法第473條之反面推論，上訴人得於第二審為
    上訴聲明之擴張。查，上訴人即被上訴人吳素貞於原審聲明
    請求：㈠原法院109年度司執字第14347號拍賣抵押物強制執
    行事件（下稱系爭執行事件）所為之強制執行程序（下稱系
    爭執行程序）應予撤銷；㈡確認如原判決附表一所示之抵押
    權（下稱系爭抵押權）所擔保之新臺幣（下同）96萬元債權
    （下稱系爭債權）不存在；㈢被上訴人即上訴人沈裕翔應將
    系爭抵押權之登記全部塗銷；㈣沈裕翔應將如原判決附表二
    所示之預告登記（下稱系爭預告登記）全部塗銷。原審判決
    部分准許上開聲明第㈠、㈡、㈢項部分，全部准許上開聲明第㈣
    項部分，另駁回吳素貞其餘之訴（即認定系爭債權於752,00
    0元範圍內存在，且沈裕翔就系爭預告登記並無請求吳素貞
    移轉系爭土地之債權基礎）。吳素貞對上開受敗訴判決部分
    均提起上訴（即主張系爭債權不存在，見本院卷第5頁、第9
    至10頁）。沈裕翔原僅對上開聲明第㈠、㈡項受敗訴判決部分
    提起一部上訴（即主張系爭債權於80萬元範圍內存在，見本
    院卷第11頁）；嗣於本院審理中，再對上開聲明第㈢項受敗
    訴判決部分提起一部上訴（即主張系爭抵押權登記所擔保之
    系爭債權金額於本金80萬元範圍內不應塗銷，見本院卷第24
    1頁），核屬上訴聲明之擴張，應予准許。至於沈裕翔就上
    開聲明第㈣項受敗訴判決部分（即塗銷系爭預告登記部分）
    ，並未聲明不服，該部分非本院審理範圍，以下不為論述。
貳、實體部分：
一、吳素貞主張：
　㈠伊為坐落南投縣○○市○○○段000000○000000地號土地（應有部
    分均為萬分之3222，下稱系爭土地）之共有人。訴外人０００
    於民國108年4月23日向伊佯稱：得以虛偽設定抵押權之方式
    防止其他共有人購買系爭土地云云，致伊陷於錯誤，而同意
    虛偽向沈裕翔借款80萬元（下稱系爭80萬元借款）；及於同
    日依０００指示前往南投縣南投地政事務所（下稱南投地政）
    ，由訴外人即地政士兼沈裕翔之００００辦理系爭抵押權登記。
    嗣沈裕翔聲請拍賣系爭土地，經原法院南投簡易庭以108年
    度司拍字第113號民事裁定准予拍賣。沈裕翔再持上開裁定
    聲請強制執行，經原法院民事執行處以系爭執行事件受理在
    案。
　㈡然兩造間並無消費借貸之意思表示合致，伊從未自沈裕翔處
    受領金錢，沈裕翔對伊無任何債權存在。伊從未授權０００辦
    理系爭抵押權登記，０００上開所為乃無權代理。沈裕翔為０００
    之子，不受善意信賴之保護。０００於108年4月23日將辦理系
    爭抵押權登記之文件內容遮隱，未告知上開文件內容即要求
    伊於折頁處簽名，並強取伊之印章於上開文件上蓋印。０００
    復於108年10月間在電話中向伊恫稱：若不繳利息，即拍賣
    系爭土地等語，伊擔心系爭土地遭拍賣，而於108年11月5日
    匯款1萬元至０００指定之銀行帳戶。伊係遭０００、０００及沈裕翔
    共同詐欺，致辦理系爭抵押權登記。爰依強制執行法第14條
    第2項規定，求為撤銷系爭執行程序；確認系爭債權不存在
    ；命沈裕翔塗銷系爭抵押權登記之判決。
二、沈裕翔則辯以：吳素貞透過訴外人０００介紹向伊借款80萬元
    ，兩造間有消費借貸合意，吳素貞並因而簽立原審卷第97頁
    之借據（下稱系爭借據），且於108年4月23日當場收訖11萬
    元現金，其中包含代書費12,000元、前3個月利息48,000元
    、介紹費48,000元、規費1,200元，由０００代伊交付予吳素貞
    ，列為借款之一部。伊並於108年4月26日匯款69萬元至吳素
    貞指定之郵局帳戶，已交付款項完畢。吳素貞則分別於108
    年7月26日、108年8月23日、108年9月22日各匯款16,000元
    ，及於108年11月5日匯款1萬元予系爭80萬元借款金主之一
    即訴外人００００，用以支付系爭80萬元借款之利息。系爭抵押
    權登記所擔保之系爭債權於80萬元範圍內確實存在。系爭抵
    押權登記乃吳素貞親自委託０００辦理，由０００填寫申請文件內
    容後，再由吳素貞親自簽名於其上，且與南投地政承辦人員
    核對身分，自屬為真等語。
三、原審為吳素貞一部敗訴、一部勝訴之判決，即判命系爭執行
    程序就本金超過752,000元，及自108年11月23日起至清償日
    止按年息百分之3計算之利息，暨按每佰元日息1角計算之違
    約金部分所為之強制執行程序，應予撤銷；確認系爭債權於
    本金超過752,000元部分不存在；沈裕翔應將系爭抵押權登
    記就系爭債權本金超過752,000元部分之登記，予以塗銷；
    另駁回吳素貞其餘之訴。吳素貞就其受不利判決部分提起上
    訴，上訴聲明為：㈠原判決關於駁回吳素貞後開第㈡、㈢、㈣項
    之訴部分，及該訴訟費用之裁判均廢棄；㈡上開廢棄部分，
    系爭執行程序就本金752,000元，及自108年11月23日起至清
    償日止按年息百分之3計算之利息，暨按每佰元日息1角計算
    之違約金部分，再予撤銷；㈢上開廢棄部分，確認系爭債權
    於本金752,000元部分，亦不存在；㈣上開廢棄部分，沈裕翔
    應將系爭抵押權登記於系爭債權本金752,000元部分之登記
    ，再予塗銷。沈裕翔則答辯聲明：上訴駁回。沈裕翔就其受
    不利判決部分提起一部上訴，上訴聲明為：㈠原判決主文第
    一項不利於沈裕翔部分，就系爭債權超過752,000元至80萬
    元間之本息暨其違約金部分；第二、三項不利於沈裕翔部分
    ，就系爭債權超過752,000元至80萬元間之本金部分，及該
    訴訟費用（除確定部分外）之裁判均廢棄；㈡上開廢棄部分
    ，吳素貞在第一審之訴駁回。吳素貞則答辯聲明：上訴駁回
    。
四、兩造不爭執事項：（見本院卷第30至31頁、第66至67頁、第
    261頁）
  ㈠坐落南投縣○○市○○○段000000○000000地號，應有部分均為萬
    分之3222之系爭土地，為吳素貞所有。
  ㈡系爭土地於108年4月25日以南投地政南普資字第032330號，
    辦理擔保債權總金額96萬元、擔保種類及範圍為擔保債務人
    對抵押權人於108年4月23日立約所負之借款、票據、保證之
    債務、清償日期為108年7月22日、權利人為沈裕翔之普通抵
    押權登記（即系爭抵押權登記）。
  ㈢沈裕翔於108年12月4日向原法院聲請拍賣系爭土地，經原法
    院南投簡易庭以108年度司拍字第113號民事裁定准予拍賣，
    沈裕翔再持前開裁定，於109年6月12日向原法院聲請強制執
    行，由原法院民事執行處以109年度司執字第14347號拍賣抵
    押物強制執行事件承辦（即系爭執行程序）。
　㈣沈裕翔於108年4月26日自其申設之中國信託商業銀行股份有
    限公司文心分行000-00000000-0號帳戶匯款69萬元至吳素貞
    申設之中華郵政股份有限公司臺中民權郵局0000000-000000
    0號帳戶。吳素貞收訖並在水里郵局領出後，於吳素貞位於
    南投縣水里鄉之住處將69萬元現金轉交０００。
　㈤吳素貞以沈裕翔、０００、０００、訴外人０００、０００、０００、００００及
    ０００共同詐騙吳素貞等情，向臺灣南投地方檢察署（下稱南
    投地檢署）訴請偵辦，除０００部分通緝中尚未偵查終結外，０
    ００部分經南投地檢署檢察官以109年度偵字第1157號；０００、
    ０００、０００、０００及００００部分經南投地檢署檢察官以109年度偵
    字第3019、3020、3021、3022、3023、3024號，均為不起訴
    處分。
五、本件爭點：（見本院卷第67頁）
　㈠吳素貞請求確認沈裕翔對吳素貞於系爭抵押權登記中所擔保
    系爭債權不存在及塗銷系爭抵押權登記，是否有理由?
  ㈡吳素貞請求撤銷系爭執行程序，是否有理由?
六、得心證之理由：　　
　㈠系爭抵押權登記中所擔保之債權額應為752,000元：
　⒈按確認法律關係不存在之訴，如被告主張其法律關係存在時
    ，應由被告負舉證責任。抵押權為擔保物權，以擔保之債權
    存在為前提，倘擔保債權並未發生，抵押權即失所附麗，縱
    有抵押權登記，亦屬無效，抵押人得請求塗銷。而一般抵押
    權成立上之從屬性，僅關乎該抵押權之效力，且當事人為借
    款債務設定一般抵押時，先為設定登記，再交付金錢之情形
    ，所在多有，自不得因已為設定登記，即反推已交付金錢或
    指已交付金錢為常態事實。故抵押人主張借款債權未發生，
    而抵押權人予以否認者，依首開說明，仍應由抵押權人負舉
    證責任（最高法院103年度台上字第393號判決意旨參照）。
    次按稱消費借貸者，於當事人間必本於借貸之意思合致，而
    有移轉金錢或其他代替物之所有權於他方之行為，始得當之
    。是以消費借貸，因交付金錢之原因多端，除有金錢之交付
    外，尚須本於借貸之意思而為交付，方克成立。倘當事人主
    張與他方有消費借貸關係存在者，自應就該借貸意思互相表
    示合致及借款業已交付之事實，均負舉證之責任（最高法院
    98年度台上字第1045號判決意旨參照）。揆諸前開實務見解
    ，自應由主張系爭抵押權擔保債權為系爭80萬元借款且該借
    款確實存在之沈裕翔就此部分要件事實負舉證之責。經查：
  ⑴系爭抵押權登記雖就擔保債權總金額登記為96萬元（不爭執
    事項㈡參照），然以吳素貞所陳稱：係０００向伊稱得以虛偽設
    定抵押權之方式防止共有人購買系爭土地，伊始同意虛偽向
    沈裕翔借款80萬元及辦理抵押權設定等語，及沈裕翔所稱：
    系爭抵押權擔保之債權在80萬元內是存在的，伊已將借款款
    項80萬元交予吳素貞等語，足認兩造均不爭執系爭抵押權擔
    保之債權並非登記之96萬元。
　⑵沈裕翔主張兩造就系爭80萬元借款確有消費借貸之合意存在
    乙節，為吳素貞所否認，經沈裕翔提出系爭借據（見原審卷
    第97頁）為證。以系爭借據上所載：「茲依據（空白）所訂
    民國（空白）年（空白）月（空白）日不動產抵押設定契約
    ，確已借到新臺幣捌拾萬元整無誤，詳細約定如該契約所載
    ，並另約定如下：一、利息積欠二個月以上視為到期，債權
    人得申請拍賣抵押物。二、標的物若遭受另按（應為案之誤
    ）法律處分時，亦視為到期。此致債務人吳素貞（簽名及蓋
    章）、身分證號：（略，此為原告身分證號）、住所：（略
    ，此為原告通訊及戶籍地址）；債權人：（空白）、身分證
    號：（空白）。中華民國108年4月23日立」；系爭借據空白
    處另有手寫「收訖現金新臺幣壹拾壹萬元正，餘款新臺幣陸
    拾玖萬元正，指定匯款郵局民權路分局（台中）帳號局號00
    00000-帳號0000000戶名吳素貞，收訖人吳素貞（簽名及蓋
    章）108.4.23」之字樣，吳素貞亦不否認系爭借據上之簽名
    均為其親簽，堪認兩造間就該借據所載之80萬元有消費借貸
    合意。
　⑶至於吳素貞雖一再主張：系爭借據上之債權人處並無簽名，
    無從證明吳素貞與何人達成借貸合意，且其上除吳素貞簽名
    外，其餘皆非吳素貞之筆跡，不能證明兩造間有借貸關係存
    在云云。而系爭借據上雖有部分手寫字樣，然開頭已電腦打
    字「借據」，若吳素貞真無借款之意，何以會在該借據之債
    務人處簽名蓋章，實有可疑。再系爭借據係由沈裕翔於原審
    所提出，其上已載明關於系爭抵押權設定事宜及吳素貞已借
    得款項之意旨，並經吳素貞簽名用印，顯見係吳素貞簽立借
    據後，由沈裕翔收執，沈裕翔亦轉入69萬元予吳素貞帳戶（
    詳後述），自難僅以沈裕翔未於債權人欄處簽名、用印，而
    否認此等消費借貸關係。況證人０００於本院證稱：本件借款
    是吳素貞透過０００表示要用土地借款，伊就跟金主協議借貸
    的內容，第一是借貸金額，第二利息每月兩分，第一期預付
    三個月利息，這些沒有問題就去看土地，審查土地的價值，
    伊在看土地時才看到吳素貞；系爭借據跟抵押權設定申請書
    都是到地政事務所才寫的，伊有跟吳素貞說伊兒子跟００００是
    金主，至於抵押權要設定給兩個債權人或其中一個，吳素貞
    不知道；因為吳素貞當天沒有帶印鑑證明，所以地政事務所
    人員要核對是否為本人，花了一些時間；系爭借據上之「捌
    拾、收訖現金」之手寫字跡都是伊寫的，伊寫完後讓吳素貞
    簽名，她確定借到80萬元後有簽發本票一張；預扣三個月利
    息後，第四個月開始的7、8、9月都有人匯利息到帳簿，是
    何人匯款伊不知道，但10月底吳素貞來電說她經濟尚有困難
    ，希望降低利息，伊就幫忙跟金主協調，之後把利息降至每
    月1萬元，吳素貞就延到11月5日才匯款至００００帳戶等語（見
    本院卷第126至135頁）。而０００為代理兩造辦理系爭抵押權
    設定之地政士，雖為沈裕翔之母親，但與兩造間並無其他金
    錢糾葛，其基於地政士之專業所為證述，應堪採信。參以系
    爭抵押權設定申請書上有吳素貞本人簽名蓋章（見原審卷第
    33至35頁），並經南投地政承辦人員當場拍照存檔（見原審
    卷第41頁），吳素貞既已本人前往地政事務所，並經地政事
    務所人員核對本人身分及拍照，怎會不知當日到場辦理之業
    務為系爭抵押權設定，又怎會不知系爭抵押權設定之內容即
    為其所簽之系爭借據，且吳素貞亦有簽發80萬元本票一紙（
    見本院卷第139頁），顯見吳素貞確有借貸80萬元之意無訛
    。況吳素貞於108年11月5日亦有匯款1萬元至００００之帳戶作
    為利息支付乙節，為吳素貞所不爭執（見本院卷第209頁）
    ，若吳素貞確無借款情事，又怎會支付該1萬元利息。是吳
    素貞主張兩造間未成立消費借貸，顯與事實不符，要無可採
    。
  ⑷按金錢借貸契約係屬要物契約，故利息先扣之金錢借貸，其
    貸與之本金額應以利息預扣後實際交付借用人之金額為準，
    該預扣利息部分，既未實際交付借用人，自不成立金錢借貸
    （最高法院87年度台上字第1682號判決意旨參照）。兩造間
    存有消費借貸合意已如前述，而關於借款交付部分，沈裕翔
    雖以系爭借據上記載借款金額為80萬元為據，並提出中國信
    託銀行帳號000000000000號之帳戶存摺影本及中國信託銀行
    匯款申請書為據（見原審卷第99至103頁），主張其已將借
    款款項80萬元於扣除代書費12,000元、前3個月利息48,000
    元、6％介紹費48,000元、規費1,200元後，將所餘69萬元匯
    入吳素貞於系爭借據上所指定之帳戶，而已交付完畢等語。
    經查，沈裕翔主張匯款69萬元予吳素貞之事實，為吳素貞所
    不爭執（不爭執事項㈣參照），並有前開存摺交易紀錄及匯
    款申請書可憑，足認沈裕翔確以匯款方式交付69萬元予吳素
    貞。而吳素貞雖不爭執系爭借據上之簽名是伊所親簽（見原
    審卷第143頁），但否認當日有收取11萬元現金。而以沈裕
    翔前開主張扣除之費用及其中國信託銀行帳戶現金提領紀錄
    互佐，應認沈裕翔自中國信託銀行帳戶提領11萬元現金後即
    用以支付代書費、規費及仲介費等，並由沈裕翔取回預扣3
    個月之利息48,000元（見原審卷第145頁），核與證人０００於
    本院證稱：系爭借據上記載收訖現金11萬元部分的用途，代
    書費兩件12,000元，伊跑了三趟的車馬費1,000元，規費1,2
    00元、另外預付三個月利息48,000元，介紹人０００拿了48,00
    0元介紹費等語（本院卷第131頁）相符，堪信為真。就預扣
    利息48,000元部分，既非實際交付吳素貞之借款，自非消費
    借貸金額之一部。至於規費、代書費及仲介費等，應認為沈
    裕翔提領後即依約逕代吳素貞支付，吳素貞雖未實際收受，
    仍應認為消費借貸金額之一部。從而，兩造間僅就752,000
    元（計算式：800,000元－48,000元＝752,000元）之範圍成立
    消費借貸。
　⑸至於吳素貞另主張：帳戶內匯入之69萬元，不知道是怎麼來
    的，那天從南投地政回來，０００就說有錢匯進來，０００說這是
    跟別人借的，要伊領出來後還給他，伊就聽從０００所說將69
    萬元領出來交給０００，伊並未收受該筆款項等語。然系爭借
    據上已有記載餘款69萬元指定匯入吳素貞之郵局帳戶，若非
    吳素貞提供該郵局帳戶帳號，沈裕翔自無可能知悉，且匯入
    金額即為系爭借據上所載之69萬元，尚難認該筆匯款與系爭
    借據無關。則該款項既為向沈裕翔借貸所得，吳素貞取得後
    如何運用、交由何人使用，即非所問，亦與兩造間之消費借
    貸關係成立與否無涉，不能以吳素貞事後將該款項交由他人
    使用，即認其未收受借款。是吳素貞此部分之主張，亦無可
    採。
　⑹從而，系爭抵押權擔保之債權既為系爭借據所約定之借款債
    權（不爭執事項㈡參照），而系爭借據所約定之借款債權額
    應為752,000元，則吳素貞主張債權不存在範圍僅於超過752
    ,000元內有理由，其餘部分自屬無據，應予駁回。
  ⒉按抵押權所擔保者為原債權、利息、遲延利息、違約金及實
    行抵押權之費用，民法第861條第1項本文定有明文。次按抵
    押權為從物權，以其擔保之債權存在為發生之要件，若所擔
    保之債權不存在，縱為抵押權之設定登記，自難認其抵押權
    業已成立（最高法院89年度台上字第1086號判決意旨參照）
    。查，系爭借據之實際借款金額為752,000元，則兩造間僅
    就752,000元範圍內成立消費借貸，已如上述，基於抵押權
    之從屬性，系爭抵押權所擔保債權本金範圍僅為752,000元
    ，超過部分即難認已成立，故吳素貞主張塗銷系爭抵押權於
    本金超過752,000元部分，為有理由，應予准許：逾此範圍
    則屬無據，自應駁回。另沈裕翔主張系爭抵押權擔保之債權
    本金為80萬元，非僅有752,000元，及僅得塗銷超過80萬元
    本金債權之抵押權設定登記，亦屬無據，為無可採。
　⒊至於吳素貞一再陳稱遭沈裕翔、０００與０００共同詐欺乙節，並
    提出其與０００之LINE對話紀錄為證（見本院卷第185至204頁
    ）。然吳素貞以沈裕翔、０００、０００、０００、０００、０００、００００
    及０００共同詐騙吳素貞等情，向南投地檢署訴請偵辦，除０００
    部分通緝中尚未偵查終結外，０００部分經南投地檢署檢察官
    以109年度偵字第1157號；０００、０００、０００、０００及００００部分
    經南投地檢署檢察官以109年度偵字第3019、3020、3021、3
    022、3023、3024號，均為不起訴處分（不爭執事項㈤參照）
    ，尚難認定吳素貞此部分主張為真。且以該LINE對話紀錄：
　　108年4月21日
　　「南征北戰（即０００，下同）：準備土地跟建物權狀正本，
    印鑑證明2張，印鑑章，借款人的雙證件，還有借款人的存
    摺帶來」
　　「南征北戰：先拍身分證給我」…
　　108年4月22日
　　「吳素貞：小刀你們要來南投嗎」
　　「南征北戰：我等等跟你約」
　　「南征北戰：阿姨我到家了。我先吃飯，吃藥休息」
　　「南征北戰：要記得。有些事情就不要脫口了」
　　「南征北戰：包含今天那個大姐代書」
　　「吳素貞：好啦，那大姐不會打電話給我，你先休息海城電
    話等一下賴給你，錢好啦再延一個月。」…
　　108年4月26日
　　「南征北戰：阿姨，早上會撥款進戶頭，記得去領」
　　「南征北戰：阿姨，他們撥款了」
　　「南征北戰：你去領一下」
　　「南征北戰：不要跟他們說太多，雖然他們好心幫忙，但是
    不是很清楚事情的來龍去脈」
　　「南征北戰：朋友也不想讓公司知道，我們私下幫忙這事情
    」
　　「南征北戰：土地的事情，切記，不過嘴，面對對方都不要
    帶任何情緒」
　　「吳素貞：好的，知道了」…
　　只見吳素貞提供借款資料及證件給０００，且０００一再提醒不要
    脫口告知大姐代書（應即為０００），還告知吳素貞已撥款要
    記得去領，縱認吳素貞係因與０００之上開對話而去借款並辦
    理系爭抵押權設定，然未見０００、沈裕翔與０００間有何關連，
    反倒是０００一再提醒吳素貞不要說溜嘴，實難認吳素貞有受０
    ００、沈裕翔詐騙。則吳素貞自無由以其受詐騙等語，即認本
    件消費借貸不存在。是吳素貞此部分所述，亦無可採。
  ㈡系爭執行程序中超過本金752,000元，及自民國108年11月23
    日起至清償日止按年息百分之3計算之利息，暨按每佰元日
    息1角計算之違約金部分之強制執行程序，應予撤銷：
    按執行名義無確定判決同一之效力者，於執行名義成立前，
    如有債權不成立或消滅或妨礙債權人請求之事由發生，債務
    人亦得於強制執行程序終結前提起異議之訴，強制執行法第
    14條第2項定有明文。查，系爭抵押權擔保之債權額為本金7
    52,000元，已如前述。而系爭抵押權為普通抵押權，依抵押
    權之從屬性，於抵押權設立登記時，已有擔保債權之存在為
    常態。又抵押權為不動產物權，非經登記，不生效力，抵押
    權人僅能依設定登記之內容行使權利，是抵押權之內容應以
    設定登記之內容為準。而以系爭抵押權設定申請書所載，系
    爭抵押權擔保之債權總金額為96萬元、債務清償日期為108
    年7月22日、利息為年息百分之3、遲延利息為年息百分之20
    、違約金為每佰元日息壹角計算，計算違約金至債務清償日
    止（見原審卷第35頁）。而吳素貞最末於108年11月5日繳付
    10月之利息乙節，業據本院認定如前。是吳素貞依強制執行
    法第14條第2項之規定，請求系爭強制執行程序中對吳素貞
    所為超過本金752,000元，及自108年11月23日起至清償日止
    按年息百分之3計算之利息，暨按每佰元日息1角計算之違約
    金部分之強制執行程序應予撤銷，為有理由，應予准許；逾
    此範圍，則屬無據，應予駁回。另沈裕翔主張系爭執行程序
    就超過752,000元至80萬元本息暨違約金部分不應撤銷云云
    ，亦屬無據，為無可採。
七、綜上所述，吳素貞依強制執行法第14條第2項之規定，請求
    撤銷系爭強制執行事件超過本金752,000元，及自108年11月
    23日起至清償日止按年息百分之3計算之利息，暨按每佰元
    日息1角計算之違約金部分所為之強制執行程序；確認沈裕
    翔就系爭土地所設定系爭抵押權之擔保債權於本金超過752,
    000元部分不存在；沈裕翔應將系爭抵押權所擔保之債權金
    額於本金超過752,000元部分之登記予以塗銷，為有理由，
    應予准許；逾此範圍之請求，即無理由，應予駁回。原審就
    上開應准許部分，為吳素貞勝訴判決，並駁回吳素貞其餘請
    求，經核並無違誤。吳素貞就其敗訴部分為全部上訴，沈裕
    翔就其敗訴部分為一部上訴，指摘原判決此部分不當，求予
    廢棄改判，均為無理由，應駁回兩造之上訴。
八、本件事證已臻明確，兩造其餘攻防方法及所提證據，核與判
    決結果不生影響，爰不予逐一論駁，附此敘明。
九、據上論結，本件兩造之上訴，均為無理由，爰判決如主文。
中　　華　　民　　國　　111 　年　　2 　　月　　22　　日
        　　   民事第五庭     審判長法　官  游文科
　　　　　　　　　　　　　　        法  官  吳崇道
　　　　　　　　　　　　　　　      法　官  楊珮瑛
正本係照原本作成。           
兩造均不得上訴。
                                    書記官  金珍華

中　　華　　民　　國　　111 　年　　2 　　月　　22　　日